【裁判字號】    92,秩抗,2
【裁判日期】    920305
【裁判案由】    社會秩序維護法
【裁判全文】
臺灣嘉義地方法院刑事裁定                            九十二年度秩抗字第二號
    移
    抗告  人    丙○○  男三十.
右列抗告人因違反社會秩序維護法案件，不服臺灣嘉義地方法院朴子簡易庭中華民國
九十一年十二月二十四日裁定（九十一年度朴秩字第一五號），提起抗告，本院裁定
如左：
    主  文
抗告駁回。
    理  由
一、原裁定以抗告人丙○○，未經主管機關許可，而於民國九十一年十一月二十四日
    晚上七時四十分許，在嘉義縣東石鄉塭仔村五十五號前，有關於運輸易燃、易爆
    物品之營業行為等情，為抗告人於警訊時承認實在，核與證人即嘉義縣消防局第
    一大隊東石分隊隊員乙○○警訊時之證言相符，復有扣案之連炮半成品八十二串
    、爆竹引信二千條等物品可資佐證，因認抗告人有違反社會秩序維護法第六十三
    條第一項第七款之行為，進而裁罰。
二、本件抗告意旨略以，抗告人並無任何關於運輸易燃、易爆物品之營業行為，查扣
    之連珠炮係廟會慶典所用之禮炮，引信則屬一般燃放鞭炮時，為增加安全距離所
    用，原裁定遽以裁罰，顯有失當，應予撤銷等語。
三、按有關於製造、運輸、販賣、貯存易燃、易爆或其他危險物品之營業，未經主管
    機關許可之行為者，處三日以下拘留或新台幣三萬元以下罰鍰，社會秩序維護法
    第六十三條第一項第七款定有明文。經查：抗告人關於運輸易燃、易爆物品之營
    業，並未取得未管機關許可，復於九十一年十一月二十四日晚上七時四十分許，
    在嘉義縣東石鄉塭仔村五十五號前，駕駛牌照號碼九Ｌ－三九一○號自小貨車載
    運連珠炮半成品八十二串、爆竹引信二千條等易燃、易爆等物品，嗣為警方當場
    查獲等情，業據抗告人於警訊時坦認無諱（警卷第二頁及其反面偵訊筆錄），核
    與證人查獲本件之嘉義縣警察局朴子分局龍岡派出所警員甲○○、嘉義縣消防局
    第一大隊東石分隊隊員乙○○分別於警訊及審理時證述情節相符（九十一年度朴
    秩字第一五號卷第六頁及其反面偵訊筆錄，本審卷第十二頁至第十三頁訊問筆錄
    ），復有查獲現場照片九幀在卷可參（九十一年度朴秩字第一五號卷第七頁至第
    八頁），以及扣案之連珠炮半成品八十二串、爆竹引信二千條可佐。抗告人雖執
    前開陳詞為辯，但查，依前開查獲現場照片所示，除查獲之連珠炮半成品、爆竹
    引信以外，抗告人所駕駛之自小貨車內，尚見為數可觀之連珠炮包裝盒堆疊存置
    車廂內部。依社會常情，爆竹之包裝盒乃營業之人便於製造、運輸或販賣爆竹時
    所同時使用之物品，一般消費者並無購置眾多包裝盒之必要，自此以觀，抗告人
    應有從事運輸易燃、易爆物品之營業行為無疑。從而，抗告人所辯，與事實不符
    ，顯為卸責之詞。原審依社會秩序維護法第四十五條第二項、第六十三條第一項
    第七款、第二十二條第三項規定，裁處抗告人罰鍰新臺幣一萬元，扣案之連珠炮
    半成品八十二串、爆竹引信二千條均予沒入，經核其認事用法均無不當。抗告意
    旨指摘原裁定不當應予撤銷，為無理由，應予駁回。
四、據上論斷，應依社會秩序維護法第九十二條，刑事訴訟法第四百五十五條之一第
    四項、第五項、第四百十二條裁定如主文。
中      華      民      國      九十二      年      三      月    五    日
                                  臺灣嘉義地方法院刑事第二庭
                                    審判長法  官  蔡  虔  霖
                                          法  官  廖  政  勝
                                        法  官  張  道  周
右正本證明與原本無異。
本件不得抗告。
中      華      民      國      九十二      年      三     月     五    日
                                          書記官  王  佩  湘


司法院資訊處製作；財團法人民間司法改革基金會備份。
